【裁判字號】    90,小上,33
【裁判日期】    900925
【裁判案由】    給付管理費
【裁判全文】
臺灣彰化地方法院民事裁定                          九十年度小上字第三十三號
    上  訴  人  甲○○
    法定代理人  張秀錦
右當事人間請求給付管理費事件，上訴人不服中華民國九十年七月三十一日本院員林
簡易庭所為之第一審判決(九十年度員小字第九八號)，提起上訴，本院裁定如左：
    主      文
上訴駁回。
第二審訴訟費用由上訴人負擔。
    理      由
一、按對於小額程序之第一審裁判之上訴或抗告，非以其違背法令為理由，不得為之
    ；上訴狀應記載上訴理由，表明下列各款事項：(一)原判決所違背之法令及其具
    體內容，(二)依訴訟資料可認為原判決有違背法令之具體事實；又當事人於第二
    審程序不得提出新攻擊或防禦方法，民事訴訟法第四百三十六條之二十四第二項
    、第四百三十六條之二十五及第四百三十六條之二十八分別定有明文。又依同法
    第四百三十六條之三十二第二項規定準用同法第四百六十八條及第四百六十九條
    第一款至第五款規定，即所謂違背法令，依同法第四百六十八條規定，判決不適
    用法規或適用不當者，為違背法令；而判決有同法第四百六十九條所列各款情形
    之一者，為當然違背法令。是當事人對小額程序之第一審判決提起上訴，如依民
    事訴訟法第四百六十八條規定，以第一審判決有不適用法規或適用不當為理由時
    ，其上訴狀或理由書應有具體之指摘，並揭示該法規之條項或其內容，若係成文
    法以外之法則，應揭示該法則之旨趣。倘為司法院解釋，或最高法院判例，則應
    揭示該判解之字號或其內容。如以民事訴訟法第四百六十九條第一款至第五款所
    列情形為理由時，其上訴狀或理由書，應揭示合於該條款之事實。上訴狀或理由
    書如未依此項方法表明，或其所表明者，顯與上開法條規定之情形不相合時，即
    難認已對於小額程序第一審判決之違背法令有具體之指摘，其上訴自難認為合法
    ，先予敘明。
二、本件被上訴人在原審起訴主張上訴人為門牌號碼彰化縣彰化市○○街二一０號建
    物之區分所有權人，屬忠孝學苑公寓大樓之住戶，依民國  (下同)八十九年十二
    月區分所有權人會議決議通過，每坪管理費按新台幣  (下同)四十元計，上訴人
    應按月繳納管理費二千四百四十元，詎自九十年一月至同年六月均拒未繳納，積
    欠管理費一萬四千六百四十元，依公寓大廈管理條例第二十一條規定訴請上訴人
    給付管理費一萬四千六百四十元及法定遲延利息等情。上訴人則以管理費自九十
    年起調整為每月二千四百四十元，漲幅達三．四倍，調漲管理費之依據為何並未
    說明，而管理委員會開會亦未通知上訴人參加，上訴人僅願按原定管理費繳交等
    語置辯。原審斟酌調查證據及辯論意旨所得之結果，認定「被上訴人確於八十九
    年十二月三日召開第二屆住戶會議，決議管理費原定收費標準過低，收支不平衡
    ，調漲以每坪四十元收費，空屋及店舖均應全數繳納，此有會議紀錄及區分所有
    權人簽到名冊可稽，上訴人就該會議紀錄亦不爭執，而依簽到名冊所示，開會時
    已有過半數住戶出席，並予決議，該次調漲管理費之議案，對所有區分所有權人
    發生拘束力，上訴人既為區分所有權人，自應受該決議拘束而負有繳納管理費之
    義務，不因其所有建物有無使用公共設施而有所差別」，因而為上訴人敗訴之判
    決，經核尚難認有判決不適用法規或適用不當，或有民事訴訟法第四百六十九條
    第一款至第五款所列情形等違背法令之情事。上訴人雖以本屆管理委員會改選不
    合法，該管理委員會決議調整管理費亦屬不法；管理委員會提高管理費並未通知
    全體住戶開會，其開會程序不合法等事由對原審判決提起上訴，惟其上訴理由狀
    所載內容，係就原審取捨證據、認定事實之職權行使，指摘其為不當，或係提出
    新攻擊或防禦方法 (本屆管理委員會改選不合法、調漲管理費之開會程序不合法
    ) ，均非具體表明合於不適用法規、適用法規不當、或民事訴訟法第四百六十九
    條所列各款之情形，難認對原審判決如何違背法令已有具體之指摘，依首揭說明
    ，應認其上訴為不合法。
三、結論：本件上訴人之上訴為不合法，依民事訴訟法第四百三十六條之三十二第二
    項、第四百四十四條第一項、第九十五條、第七十八條，裁定如主文。
中      華      民      國    九十      年      九      月    二十五   日
                                    臺灣彰化地方法院民事第二庭
                                        審判長法  官    羅   培   昌
                                              法  官    余   仕   明
                                              法  官    林   金   灶
右為正本係照原本作成。
不得抗告
中      華      民      國    九十      年      九      月    二十五    日
                                          法院書記官    邱   柏   滄


司法院資訊處製作；財團法人民間司法改革基金會備份。
